臺灣橋頭地方法院民事小額判決
110年度橋小字第1885號
原      告  金彩琳    住○○市○○區○○路000巷0弄00號0                          樓
被      告  黃惠英  

上列當事人間請求損害賠償事件，本院於民國111年7月12日言詞
辯論終結，判決如下：
    主  文
原告之訴駁回。
訴訟費用新臺幣壹仟元由原告負擔。
    事實及理由
一、原告主張：原告為高雄市○○區○○路000巷0弄00號4樓房屋（
    下稱原告房屋）所有人，被告為同號2樓房屋（下稱被告房
    屋）所有人，兩造房屋之水表均設在樓頂公共平台之水表箱
    （下稱系爭水表箱），同棟1至4樓共4戶之水表相連。自民
    國109年1月起系爭水表箱內之水表發生滲漏水，積水從水表
    箱底部往原告房屋滲漏並滴水進入室內，經原告委請業者估
    價，水箱底部防水工程所需費用共新臺幣（下同）66,000元
    ，應由同棟4戶分攤，每戶應分攤16,500元。經原告向同棟
    住戶請求分攤上開費用，1、3樓住戶均已給付原告，但被告
    卻拒不支付，爰依公寓大廈管理條例第10條第2項後段規定
    提起本件訴訟。聲明:被告應給付原告16,500元。
二、被告則以：兩造房屋都是老舊邊間，漏水不是單一因素，原
    告沒有提出證據，其無法接受原告主張水表損壞、屋頂漏水
    的說法等語，資為抗辯。聲明：原告之訴駁回。
三、本院之判斷：
（一）按「共用部分、約定共用部分之修繕、管理、維護，由管
      理負責人或管理委員會為之。其費用由公共基金支付或由
      區分所有權人按其共有之應有部分比例分擔之。但修繕費
      係因可歸責於區分所有權人或住戶之事由所致者，由該區
      分所有權人或住戶負擔。其費用若區分所有權人會議或規
      約另有規定者，從其規定。」公寓大廈管理條例第10條第
      2項定有明文。又按當事人主張有利於己之事實者，就其
      事實有舉證之責任，民事訴訟法第277條第1項前段著有規
      定。
（二）兩造分別為原告房屋、被告房屋之所有人，原告房屋屋內
      曾有漏水情形發生，及兩造房屋之水表係共用位在屋頂平
      台的系爭水表箱等事實，有建物登記謄本、屋頂照片、原
      告房屋室內照片可參（本院卷第29至37頁、第81至87頁、
      本院卷證物袋），且未據被告爭執，堪以認定。至原告主
      張被告應分攤頂樓水表箱工程費用，為被告所否認，經查
      :
   1、原告所主張前揭漏水原因（系爭水表箱內之水表漏水，從
      水表箱底部往下滲漏到原告房屋），雖經提出寶成工程行
      報價單為證（本院卷第17頁），但依該報價單所載「水表
      箱全數打除檢查水管是否漏水確定無水管漏水施做水表箱
      底部防水工程...此報價單為工程報價單，僅做參考」等
      語，顯示該工程行開立報價單時，應尚未實際檢查確認原
      告房屋漏水原因、漏水狀況有無，且經本院向原告確認該
      工程行是否有幫原告研究過漏水原因，原告自陳沒有等語
      （本院卷第70頁），自無從以該報價單佐證原告主張。又
      本院前經兩造合意函請抓漏將軍工程有限公司鑑定漏水原
      因，但該公司初勘後，原告向該公司表示表示不續行鑑定
      ，有該公司111抓漏字第1111071號函可參（本院卷第157
      頁），且經本院當庭向原告確認有無其他證據聲請調查，
      原告自陳沒有等語，是本件尚乏客觀事證可認原告主張之
      漏水原因屬實。
   2、原告雖於111年7月12日言詞辯論期日提出錄影光碟一片，
      主張錄影內容可證明從屋頂倒水，屋內就會漏云云，經本
      院當庭勘驗光碟內容，光碟中共6個檔案，其中4個檔案是
      有一個人拿著水瓶往水表箱中倒入大量的水，另外2個檔
      案是有從人室內拍攝室內天花板有滴水（本院卷第152頁
      ），惟查:上開錄影內容並非連續，從錄影內容也無法確
      定水表箱與室內漏水處的相對位置，僅憑上開錄影無法確
      定影片中室內的漏水，是否就是屋頂倒的水。又系爭水表
      箱上面設有鐵蓋，有照片可稽（本院卷第85頁、本院卷證
      物袋），故一般情況下不會出現像影片中「直接拿水瓶大
      量倒水」一樣有許多水直接湧入的情形，參諸原告於本院
      審理時所陳:被告有修水表、換水表就會積水等語（本院
      卷第70頁），堪認系爭水表箱在日常使用時尚不至於積水
      或漏水，也無法逕認系爭水表箱本身就有瑕疵。而原告主
      張所主張系爭水表箱內之水表漏水，導致積水向下滲漏云
      云，尚乏客觀事證可佐，已如前述，在無法排除另有其他
      可能原因下，自難逕以上開影片即為有利原告之判斷。
   3、綜上，本件依現有事證無法認定原告房屋之漏水原因確如
      原告所述，也無法確定此一漏水原因是否可歸責特定住戶
      或區分所有權人，原告主張被告應分攤前述費用，難認可
      採。
四、從而，原告主張被告應給付原告16,500元，為無理由，應予
    駁回。
五、本件事證已臻明確，兩造其餘主張及舉證，經本院審酌後認
    與判決之結果不生影響，爰不再逐一論列，附此敘明。
六、訴訟費用負擔之依據：民事訴訟法第78條。
中　　華　　民　　國　　111 　年　　7 　　月　　28　　日
                  橋頭簡易庭  法      官    呂維翰
以上正本與原本相符。
民事訴訟法第436條之24第2項：對於本判決之上訴，非以違背法
令為理由，不得為之。
如對本判決上訴，須於判決送達後20日內向本院提出上訴狀，並
須表明原判決所違背之法令及其具體內容與依訴訟資料可認為原
判決有違背法令之具體事實之上訴理由（須按他造當事人之人數
附繕本）。
中　　華　　民　　國　　111 　年　　7 　　月　　28　　日
                              書  記  官    薛如媛
訴訟費用計算式：
裁判費            1,000元
合計              1,000元